# 存在少数股东情况下，合并盈余公积的是否需要抵消

提问人：elyna_johnson 时间：2010-11-01 22:56:21
请问：
现在合并报表中列示的是母公司的盈余公积，还是母公司的盈余公积加子公司的，或者是母公司的盈余公积加子公司中母公司享有的盈余公积份额？ 公司 2008 年成立，公司计提了盈余公积，无资本公积。税后利润 20
我的合并抵消分录是：
Dr： 注册资本 1000 Cr: 长期投资 800 Cr: 少数股东权益 200
Dr: 利润分配（少数股东收益） 4 Cr: 少数股东权益 4
合并后,少数股东权益=子公司的净资产×20%，少数股东收益=子公司的税后利润×20%，子公司当年计提过盈余公积，我没有抵消掉。
请问PRC和IFRS以及US下对盈余公积的合并是什么要求？ 谢谢

回答人：chenyiwei
这个问题已经讨论过多次。 在中国新会计准则下，实务上是要抵销子公司的全部盈余公积，因此合并报表上的盈余公积与母公司个别报表所示的是一致的。 由于盈余公积的提取是中国法律的特有规定，更多意义上是一个法律问题，因此IFRS下对此没有直接规定。由于合并抵销操作方法的差异，IFRS下合并报表所示的盈余公积一般等于母公司盈余公积与子公司购买日后提取的盈余公积中按股权比例计算归属母公司部分之和。归属少数股权的盈余公积并入非控制权益列报。

回答人：chenyiwei
回复 藤椅 greenapple 的帖子一般采用成本法下直接抵销的方式，不经过模拟权益法的步骤。此问题在本版面已有很多讨论，建议搜索一下。